【裁判字號】    97,上訴,106
【裁判日期】    970401
【裁判案由】    毒品危害防制條例
【裁判全文】
臺灣高等法院臺南分院刑事判決         97年度上訴字第106號
上  訴  人
即  被  告  甲○○即陳欣慧
上列上訴人因違反毒品危害防制條例案件，不服臺灣台南地方法
院96年度訴字第1362號中華民國96年12月14日第一審判決（起訴
案號：臺灣台南地方法院檢察署96年度毒偵字第2585號），提起
上訴，本院判決如下：
    主  文
原判決撤銷。
甲○○施用第一級毒品，累犯，處有期徒刑柒月。又施用第二級
毒品，累犯，處有期徒刑肆月。應執行有期徒刑捌月。
    事實及理由
一、甲○○前於民國95年間，曾因毒品案件，經臺灣臺南地方法
    院裁定送觀察、勒戒，而於95年6月22日執行完畢，並經認
    無繼續施用毒品傾向，由檢察官為不起訴處分；另於同年又
    因毒品案件，經臺灣臺南地方法院判處有期徒刑4月確定，
    甫於96年6月17日縮刑期滿執行完畢。詎甲○○仍不知悔改
    且未戒除毒癮，又於觀察、勒戒執行完畢釋放後5年內，於
    96年8月9日早上，在臺南縣佳里鎮子良廟22號之1住處，施
    用第二級毒品安非他命一次；復另行起意，於同日中午，在
    臺南縣佳里鎮子良廟22號之1住處，施用第1級毒品海洛因一
    次。嗣於該日下午4時10分許，在臺南縣佳里鎮○○路240號
    前，因遭警員攔檢盤查，甲○○於施用毒品犯行未被發覺前
    ，向警員自首坦承犯行，進而接受裁判。
二、按觀察、勒戒執行完畢釋放後，5年內再犯施用毒品之罪者
    ，檢察官應依法追訴，毒品危害防制條例第23條第2項定有
    明文。本件被告於95年間因毒品案件，經法院裁定施以觀察
    、勒戒後，於95年6月22日執行完畢釋放，乃於5年內再犯本
    件施用毒品之罪，依前述規定，自應由檢察官逕為追訴。其
    次，被告所犯為死刑、無期徒刑或最輕本刑為3年以上有期
    徒刑以外之罪，其於準備程序中就被訴事實為有罪之陳述，
    經法官告知簡式審判程序之旨，並聽取公訴人之意見後，爰
    依刑事訴訟法第273條之1第1項規定，裁定由受命法官獨任
    進行簡式審判程序；又本案之證據調查，依刑事訴訟法第27
    3條之2規定，不受同法第159條第1項、第161條之2、第161
    條之3、第163條之1及第164條至第170條規定之限制；並得
    依同法第310條之2準用第454條之規定，製作略式判決書，
    均合先敘明。
三、證據方法：
  (一)臺南縣警察局佳里分局偵辦毒品危害防制條例案件送驗尿液
    年籍對照表，長榮大學96年8月22日確認報告。
  (二)被告自白。
四、查海洛因、安非他命分別為為第一、第二級毒品，毒品危害
    防制條例第2條第2項第1款、第2款分別定有明文，是核被告
    施用海洛因與安非他命，所為係分別犯毒品危害防制條例第
    10條第1項之施用第一級毒品罪，與同條第二項之施用第二
    級毒品罪。其施用前持有第一、第二級毒品之低度行為，均
    為施用第一、第二級毒品之高度行為所吸收，均不另論罪。
    又被告所犯前開2罪間，犯意個別，行為不同，應予分論併
    罰。再查被告前於95年間，曾因毒品案件，經原審以95年度
    簡字第3227號判決判處有期徒刑4月確定，並於96年6月17日
    縮刑期滿執行完畢，有臺灣高等法院被告前案紀錄表附卷可
    稽，被告於5年以內故意再犯本件有期徒刑以上之罪，均為
    累犯，應依刑法第47條第1項規定加重其刑。又被告於本件
    施用毒品犯行未被有偵查權之公務員或機關發覺前，向臺南
    縣警察局佳里分局警員自首坦承犯行，進而接受裁判，有警
    訊筆錄載明可稽，應依刑法第62條自首之規定減輕其刑，再
    依同法第71條第1項規定先加後減之。
五、原審因認被告該部分犯行罪證明確予以論科固非無見，惟查
    被告施用第二、一級毒品之時間依序分別為96年8月9日早上
    及中午，業據被告於本院審理中供述明確，並稱於原審緊張
    所述施用時間不對，復查同時或接續時間施用不同毒品解癮
    究屬不合常情，是被告於本院所供較為可信，原審就此施用
    毒品時間之認定，自有違誤，被告上訴意旨稱其供出上手因
    而查獲，惟被告僅供上手綽號，無法進一步追查前手等情，
    業經承辦員警乙○○、丙○○於本院審理中證述在卷，是被
    告依上理由指摘原判決不當，並無可取，然原判決既有可議
    ，自應由本院將原判決撤銷改判。爰審酌被告屢施毒品，不
    知悔改，本應從重量刑，惟念被告自首犯行，態度良好等情
    狀，各量處如主文所示之刑，並定其執行之刑。
六、據上論結，應依刑事訴訟法第369條第1項前段、第364條、
    第299條第1項前段、第273條之1第1項、毒品危害防制條例
    第10條第1項、第2項，刑法第11條前段、第47條第1項、第
    62條、第51條第5款，判決如主文。
本案經檢察官謝錫和到庭執行職務。
中    華    民    國    97    年    4     月    1     日
                    刑事第三庭  審判長法  官    陳義仲
                                      法  官    蘇清水
                                      法  官    宋明蒼
以上正本證明與原本無異。
施用第一級毒品部分如不服本判決，應於收受本判決後十日內向
本院提出上訴書狀。其未敘述上訴理由者並得於提起上訴後十日
內向本院補提理由書狀（均須按他造當事人之人數附繕本）「切
勿逕送上級法院」。
施用第二級毒品部分不得上訴。
                                      書記官    翁心欣
中    華    民    國    97    年    4     月    1     日
附錄本案論罪科刑法條全文：
毒品危害防制條例第10條
施用第一級毒品者，處6月以上5年以下有期徒刑。
施用第二級毒品者，處3年以下有期徒刑。


司法院資訊處製作；財團法人民間司法改革基金會備份。
